臺灣高雄地方法院民事裁定　　　　　　　100年度抗字第140號
　　抗　告　人　揚基興業有限公司
　　法定代理人　林慧玲
　　相　對　人　柯武廷
上列抗告人因與相對人間勞資爭議執行裁定事件，抗告人對於中
華民國99年5 月13日本院100 年度勞執字第12號准予強制執行裁
定，提起抗告，本院裁定如下：
  主  文
抗告駁回。
抗告程序費用新臺幣壹仟元由抗告人負擔。
  理  由
一、相對人於原法院聲請意旨略以：伊於97年12月29日因職業災
    害受傷（下稱系爭事件），致與抗告人間生給付職災補償權
    利事項爭議，前經高雄市政府勞資爭議調解委員會（下稱調
    解委員會）調解，於民國98年5 月22日調解成立（下稱系爭
    調解），雙方同意就原領工資（自97年12月29日職災發生日
    起）每月新台幣（下同）50,000元補償伊，其中相對人分擔
    33,000元，於每月5 日當日以公司開具銀行支票按月支付相
    對人，如有一期未給付，其餘各期視為全部到期（下稱系爭
    調解方案）。惟抗告人自99年11月起即未依前揭調解方案給
    付，迄今尚有99年11月至100 年4 月之原領工資補償部分
    198,000 元未付，爰依勞資爭議處理法37條規定，聲請就已
    到期之198,000 元部分，准予強制執行等語。原法院則以：
    本件聲請強制執行核與勞資爭議處理法第37條第1 項前段規
    定相符，而裁定准許強制執行。
二、本件抗告意旨略以：
  (一)98年5 月22日調解委員會協調伊與相對人之勞資爭議事件時
    ，僅將抗告人及第三人世家興業有限公司（下稱世家公司）
    列為資方，而主動排除第三人瑋俊機械工程有限公司（下稱
    瑋俊公司）。然相對人係受僱於瑋俊公司，抗告人與市家公
    司均無僱用相對人，業經臺灣高雄地方法院檢察署檢察官以
    98年度偵字第29645 號不起訴處分書認定屬實，並經臺灣高
    等法院高雄分院檢察署檢察官以99年度上聲議字第1025號處
    分書駁回再議確定。顯然調解委員會係受相對人詐騙，誤認
    相對人係受僱於抗告人，而提出系爭調解方案使不知法律之
    抗告人被動同意，抗告人業已提起撤消調解訴訟，現正由臺
    灣高等法院高雄分院審理中，抗告人不受系爭調解方案之拘
    束。且相對人就其所受職業災害亦有「拆除平台作業因方便
    作業隨意掛上安全鉤」、「站在未切除樓梯平台處，未取下
    切除樓梯平台處之安全帶掛鉤，致相對人受切除樓梯平台上
    安全掛鉤拉扯而發生墜落危害」之疏失，系爭調解方案亦未
    考量相對人上開疏失，系爭調解方案自有失公允而失其效力
    。
  (二)抗告人於98年5 月22日同意系爭調解方案時，曾附帶要求相
    對人提出每月50,000元之薪資證明，惟相對人迄今均未提出
    諸如綜合所得稅等相關證明資料。又本件系爭調解方案僅記
    載「如有一期未給付，其餘各期視為全部到期」，然未訂定
    給付總額或給付期間之終期，顯屬漏載。參諸勞動基準法第
    59條第2 款但書之規定：「……但醫療期間屆滿2 年仍未能
    痊癒，經指定之醫院診斷，審定為喪失原有工作能力，且不
    合第3 款之殘廢給付標準者，雇主得一次給付40個月之平均
    工資後，免除此項工資補償責任。」，可知若相對人本次請
    求給付款項之期間既為99年10月至100 年4 月，即應於受職
    業災害即97年12月29日起算滿2 年即99年12月29日後，提出
    指定醫院診斷之「不能工作」、「喪失原有工作能力且不合
    第3 款之殘廢給付標準」之醫療證明，然相對人迄今既均不
    能提出上開諸證明，其請求自無理由。爰依法提起抗告，求
    為廢棄原裁定。
三、按勞資爭議經調解成立或仲裁者，當事人一方不履行其義務
    時，他方得向該管法院聲請裁定強制執行；前項聲請事件，
    法院應於七日內裁定之；對於前項裁定，當事人得為抗告，
    抗告之程序適用非訟事件法之規定，非訟事件法未規定者，
    準用民事訴訟法之規定；又非有下列各款情形之一者，法院
    不得為駁回之裁定：(一)調解或仲裁內容，係使當事人為法律
    上所禁止之行為者；(二)調解內容或仲裁內容，與爭議標的顯
    屬無關或性質不適於強制執行者；(三)依其他法律不得為強制
    執行者；(四)違反本法調解或仲裁之規定者，現行勞資爭議處
    理法（下稱勞資爭議處理法）37條第1 項前段、第2 項、第
    3 項、第38條分別定有明文。又依勞資爭議處理法第37條第
    2 項、第3 項之規定以觀，其聲請事件性質係屬非訟事件，
    是此項聲請之裁定，及抗告法院之裁定，僅依非訟事件程序
    ，以審查強制執行許可與否，並無確定實體上法律關係存否
    之效力，如當事人就調解內容之債務存否有所爭執，事涉實
    體問題，應循訴訟程序以資解決，殊不容於裁定程序中為此
    爭執。
四、經查：
  (一)相對人主張其與相對人間因系爭事件生職災補償權利事項爭
    議，前經系爭委員會依勞資爭議處理法之規定調解，兩造於
    98年5 月22日成立系爭調解，抗告人同意系爭調解方案，然
    抗告人自99年11月起即未履行系爭調解方案，為此依勞資爭
    議處理法第37條第1 項規定，就抗告人未履行之99年11月至
    100 年4 月之原領工資補償共198,000 元部分，聲請裁定許
    可強制執行等情，業據其提出高雄市政府98年6 月1 日高市
    府勞二字第0980031498號函暨所附之勞資爭議調解紀錄等件
    （見原審卷第9 、10頁）為證，且經本院依形式上審核系爭
    調解方案並無勞資爭議處理法第38條所示不得准許之情形，
    故原裁定依據相對人所提出之系爭調解紀錄，為形式上判斷
    ，據以准許強制執行，並無違誤。抗告意旨固稱抗告人與相
    對人間無勞資關係，相對人就系爭事件亦有疏失云云。惟本
    件聲請事件係屬非訟事件，抗告人就兩造間之基礎法律關係
    為何、相對人是否有疏失有所爭執，因涉實體問題，應由抗
    告人另訴解決，並非本件聲請裁定許可強制執行之非訟程序
    所得審究，是抗告人此部分抗辯，自無理由。
  (二)其次，抗告人固主張曾要求相對人提出每月50,000元之薪資
    證明，以及系爭調解方案未訂定給付總額或給付期間之終期
    ，顯屬漏載，相對人應依勞動基準法第59條第2 款但書之規
    定於系爭事件發生滿2 年後提出指定醫院診斷之「不能工作
    」、「喪失原有工作能力且不合第3 款之殘廢給付標準」之
    醫療證明云云。然查：系爭調解紀錄第五項之調解方案(二)僅
    載明：「經與世家公司及與抗告人協商結果，勞資雙方同意
    就原領工資（自97年12月29日職災發生日起）每月50,000元
    達成協議補償相對人…」，並無相對人應提出相關薪資證明
    、醫療證明之記載，已有上開調解紀錄在卷可佐（原審卷第
    10 頁 ），又上開調解紀錄除於第五項載明系爭調解方案外
    ，於第六項之調解結論部分亦復記載：「如調解方案」，且
    經兩造代理人簽名，亦有上開調解紀錄在卷可稽（原審卷第
    10頁），堪認兩造確於98年5 月22日按系爭調解方案之內容
    已達成合意，系爭調解方案自屬成立無訛，足認系爭調解紀
    錄並無記載相對人須提出相關之薪資證明、醫療證明益明，
    抗告人此部分主張即非可採。又本件系爭調解方案雖僅記載
    「如有一期未給付，其餘各期視為全部到期」，然未明文訂
    定給付總額或給付期間之終期，然此一給付總額或給付期間
    之終期，並非因而不能確定，法院不論係探求當事人之真意
    或於當事人真意不明時依定約時之已知或應可得而知之各種
    情況、交易上之慣習予以解釋、補充，其結果不外乎以下幾
    種之一：以相對人之終身為期、以相對人之退休年齡為
    終期、若治療滿2 年未能痊癒，參酌勞動基準法第59條第
    2 款之規定，免除應提出指定醫療機構之證明，而以64個月
    之金額為抗告人總給付之上限、若相對人已停止治療，參
    酌勞動基準法第59條第3 款之規定，定抗告人應給付之上限
    ，仍屬可得確定，並無不能確定調解內容之瑕疵，然就本件
    應屬上述何種解釋結果，仍屬實體問題，應由抗告人另訴解
    決，並非本件聲請裁定許可強制執行之非訟程序所得審究，
    是抗告人此部分抗辯，亦無理由，洵不足採。從而，抗告人
    對於已成立之調解，事後再行爭執，指摘原裁定不當，求予
    廢棄，為無理由，應予駁回。
五、據上論結，本件抗告為無理由，依勞資爭議處理法第37條第
    3 項，非訟事件法第46條、第21條第2 項、第24條第1 項，
    民事訴訟法第495 條之1 第1 項、第449 條第1 項、第78條
    ，裁定如主文。
中    華    民    國  100     年    6     月    30    日
                  民事第三庭審判長法  官  朱玲瑤
                                  法  官  李嘉益
                                  法  官  張凱鑫
以上正本係照原本作成。
本裁定不得再抗告。
中    華    民    國   100    年    6     月    30    日
                                  書記官  莊琇晴